臺灣新竹地方法院刑事判決
111年度易字第286號
公  訴  人  臺灣新竹地方檢察署檢察官
被      告  單大龍

                    住新竹市○區○○路0段000巷00弄00號0                      樓之0

            詹兆琮


上列被告等因妨害風化等案件，經檢察官提起公訴（111年度偵
字第3130號），被告等於本院準備程序進行中，就被訴事實均為
有罪之陳述，本院裁定進行簡式審判程序，判決如下：
    主          文
乙○○犯散布猥褻影像罪，處拘役肆拾日，如易科罰金，以新臺幣
壹仟元折算壹日。　　
丙○○犯散布猥褻影像罪，處有期徒刑貳月，如易科罰金，以新臺
幣壹仟元折算壹日。
　　犯罪事實及理由
一、本案犯罪事實及證據，除附件所示證據部分，應補充「被告
    乙○○、丙○○於本院準備及簡式審判程序時之自白」外，餘均
    引用附件之記載。
二、論罪科刑：
　㈠核被告乙○○所為，係犯刑法第235條第1項之散布猥褻影像罪
    。
　㈡核被告丙○○所為，係犯刑法第235條第1項之散布猥褻影像罪
    及刑法第310條第2項之加重誹謗罪。又被告丙○○以一行為同
    時觸犯上開2罪名，為想像競合犯，依刑法第55條前段規定
    ，應從一重之散布猥褻影像罪處斷。
　㈢爰以行為人責任為基礎，審酌被告乙○○、丙○○（下合稱被告2
    人）均為智識成熟之成年人，明知網際網路具有快速散播之
    特性，且屬於電磁紀錄之該猥褻影像照片尚能透過下載或轉
    傳方式廣泛傳閱，對他人及社會負面影響深遠，竟分別在人
    數約34人、499人之群組內散布猥褻影像照片，被告丙○○更
    指名道姓推稱女主角為告訴人甲○○之不實內容，足以貶損告
    訴人之名譽，亦危害社會善良風俗，迄今未獲得告訴人之諒
    解，所為實應予非難。惟念及被告2人均無任何犯罪經法院
    判處罪刑之紀錄，有臺灣高等法院被告前案紀錄表2紙為憑
    ，素行良好，均坦認犯罪之態度尚可，兼衡被告乙○○於本院
    審理時自陳高中畢業之智識程度，擔任公職，平均月入新臺
    幣（下同）4至5萬元，因本案偵審程序已受到不利行政處分
    ，育有1名就學中之子女及母親需要扶養之家庭經濟狀況；
    被告丙○○於本院審理時自陳大學畢業之智識程度，擔任電子
    廠工程師，平均月入3至4萬元，育有1名就學中之子女及母
    親需要扶養之家庭經濟狀況，另提出其向告訴人臉書私訊道
    歉之截圖表示已積極尋求告訴人之諒解（見易卷第45頁）等
    一切情狀，依被告2人各自所成立罪名罪數、傳送群組成員
    人數所生影響程度、被告乙○○稱已受不利行政處分等節，分
    別量處如主文第1、2項所示之刑，並均諭知易科罰金之折算
    標準。
三、沒收：
　　按刑法第235 條第3 項規定：「前2 項之文字、圖畫、聲
    音或影像之附著物及物品，不問屬於犯人與否，沒收之」，
    所謂「附著物及物品」，其範圍包括所有猥褻之文字、圖畫
    、聲音或影像得附著之物（如錄音帶、唱片、影片、膠捲、
    錄影帶、磁碟帶、光碟等），惟依其性質，應以物理上具體
    存在之有體物為限。被告2人在網路通訊軟體群組內散布之
    猥褻影像照片4張，核其性質應為電磁紀錄，與刑法第235 
    條第3 項所規定應沒收之有體物概念並不相符，且被告2人
    於本院審理時均供稱業已全部刪除等語（見易卷第41至42頁
    ），尚無證據顯示該等猥褻影像照片現仍留存，至偵查卷內
    所附猥褻影像照片4張或含有該等猥褻影像照片擷取畫面之
    紙本資料，係基於採證之目的所擷取列印成紙本之證據資料
    ，亦非上開法律規定應予沒收之「附著物及物品」，爰不予
    宣告沒收。
據上論斷，應依刑事訴訟法第273條之1第1項、第299條第1項前
段、第310條之2、第454條第2項，判決如主文。
本案經檢察官蔡宜臻提起公訴，檢察官陳亭宇到庭執行職務。
中　　華　　民　　國　　111 　年　　6 　　月　　16　　日
                  刑事第一庭  法  官  王凱平  
以上正本證明與原本無異。
如不服本判決應於收受本判決後20日內向本院提出上訴書狀，上
訴書狀應敘述具體理由。上訴書狀未敘述上訴理由者，應於上訴
期間屆滿後20日內補提理由書狀於本院（均須按他造當事人之人
數附繕本）「切勿逕送上級法院」。
中　　華　　民　　國　　111 　年　　6 　　月　　16　　日
                              書記官  鍾佩芳
附錄本案論罪科刑法條：
刑法第235條第1項
散布、播送或販賣猥褻之文字、圖畫、聲音、影像或其他物品，
或公然陳列，或以他法供人觀覽、聽聞者，處2年以下有期徒刑
、拘役或科或併科9萬元以下罰金。

刑法第310條第2項
散布文字、圖畫犯前項之罪者，處2年以下有期徒刑、拘役或3萬
元以下罰金。

【附 件：臺灣新竹地方檢察署檢察官111年度偵字第3130號起訴
書】 
臺灣新竹地方檢察署檢察官起訴書
                                     111年度偵字第3130號
　　被　　告　乙○○　
　　    　　  丙○○　
上列被告等因妨害風化等案件，業經偵查終結，認應提起公訴，
茲將犯罪事實及證據並所犯法條分敘如下：
　　犯罪事實
一、乙○○於民國111年2月12日上午10時3分許前某時，自通訊軟
    體LINE某不詳群組收到不詳女子性交及裸露下體之猥褻照片
    4張，竟基於散布猥褻影像之犯意，於111年2月12日上午10
    時3許，在新竹市○○街000巷0弄00號之住處，透過手機連線
    網際網路，以通訊軟體LINE暱稱「乙○○」傳送「猜猜這是誰
     110年社會新聞的頭版」等文字後，隨即將客觀上足以刺激
    或滿足性慾及引起一般人羞恥或厭惡具猥褻性之上開不詳女
    子性交及裸露下體之猥褻照片4張，傳送至達良慢壘LINE群
    組（當時群組約34人，成員包含乙○○、丙○○），以此方式散
    布猥褻影像供群組內特定多數人觀覽。丙○○於上開達良慢壘
    LINE群組收到乙○○傳送之前開猥褻影像後，明知猥褻影像中
    之女子並非甲○○，竟基於散布猥褻影像及加重誹謗之犯意，
    於111年2 月12日晚間7時58分許，在新竹縣○○鎮○○路○○段00
    00號之住處，使用手機連結網際網路，以通訊軟體LINE暱稱
    「詹小虫」傳送「猜猜這是誰 110社會新聞的頭版」文字，
    隨即將上開猥褻照片4張，傳送至頂天珠皇俱樂部LINE之群
    組（當時群組約有499人），嗣於同日晚間8時10分，再傳送
    「甲○○吧！我也不知道真假」等文字在頂天珠皇俱樂部LINE
    群組，以此方式散布猥褻之影像供群組內特定多數人觀覽，
    並以此散布文字方式，指摘照片中之女子為甲○○，指摘傳述
    足以毀損甲○○名譽之事。嗣因甲○○接獲檢舉，報警處理始循
    線查悉上情。 
二、案經甲○○訴由內政部警政署刑事警察局移送偵辦。
　　證據並所犯法條
一、證據清單及待證事實：
編號 證據名稱 待證事實 1 被告乙○○於警詢及偵查中之自白 全部犯罪事實。 2 被吿丙○○於警詢及偵查中之供述 坦承傳送猥褻影像之事實，然矢口否認妨害名譽犯行，辯稱：我不認識甲○○，沒有要妨害她名譽的意思。 3 告訴人甲○○於警詢中之指訴 全部犯罪事實。 4 通訊軟體LINE對話紀錄翻拍照片4張 全部犯罪事實。 
二、核被告乙○○所為，係犯刑法第235條第1項散布猥褻物品罪嫌
    ；被吿丙○○所為，係犯刑法第235條第1項散布猥褻物品罪嫌
    及同法第310條第2項以散佈文字及圖畫加重誹謗罪嫌。又被
    告丙○○傳送具猥褻性之影像及誹謗文字，係一行為同時觸犯
    散佈猥褻物品、加重誹謗等罪嫌，為想像競合犯，請依刑法
    第55條前段規定，從一重之散布猥褻物品罪嫌處斷。
三、依刑事訴訟法第251條第1項提起公訴。
　　此　致
臺灣新竹地方法院
中　　華　　民　　國　 111　　年　　3 　　月　　16　　日
　　　　　　　　　　　　　　　檢　察　官　蔡宜臻
本件正本證明與原本無異
中　　華　　民　　國　 111　　年　　3 　　月　　23　　日
　　　　　　　　　　　　　　　書  記  官  劉乃瑤